臺灣宜蘭地方法院刑事判決
                                     110年度訴字第332號
公  訴  人  臺灣宜蘭地方檢察署檢察官
被      告  陳阿錡



選任辯護人  廖婕汝律師
            柯士斌律師
上列被告因廢棄物清理法案件，經檢察官提起公訴（110年度偵
字第5171號），被告於準備程序中就被訴事實為有罪之陳述，經
本院裁定改以簡式審判程序審理，並判決如下：
    主  文
陳阿錡犯廢棄物清理法第四十六條第四款之非法清理廢棄物罪，
處有期徒刑壹年。緩刑貳年。
未扣案之犯罪所得新臺幣柒佰元，沒收之，於全部或一部不能沒
收或不宜執行沒收時，追徵其價額。
    犯罪事實
一、陳阿錡係從事水電工作，明知未依廢棄物清理法第41條第1
    項規定，向主管機關申請並領有廢棄物清除許可文件，不得
    從事廢棄物之清除，竟未向主管機關申請核發廢棄物清除之
    許可文件，即基於非法清除廢棄物之犯意，先於民國110年6
    月間某日，承攬宜蘭縣宜蘭市東港路某處水管維修工程，並
    應允工程所生之廢棄物會一併處理，復於同年月9日下午某
    時，駕駛車牌號碼000-0000號自用小貨車，至上揭工程處載
    運以白色麻袋裝之遭鋸斷之8吋短水管、雜物等3袋及長1米
    多之8吋大水管3支等廢棄物，再於同日16時32分許，將上揭
    廢棄物載往李松坤所有坐落於宜蘭縣○○市○○段000地號土地
    傾倒，並獲利新臺幣(下同)700元。嗣經李松坤於同年月14
    日18時許發現報警，始悉上情。
二、案經宜蘭縣政府警察局宜蘭分局報告臺灣宜蘭地方檢察署檢
    察官偵查起訴。
    理  由
一、上揭犯罪事實，業據被告陳阿錡於警詢、檢察官訊問及本院
    審理時坦承不諱，核與告訴人即證人李松坤於警詢時指述之
    情節相符，並有宜蘭縣宜蘭地政事務所土地所有權狀1份及
    監視器錄影畫面翻拍照片及現場照片10張在卷可稽，足認被
    告任意性之自白與事實相符，可以採信。是本件事證明確，
    被告犯行堪予認定，應予依法論科。
二、故核被告所為，係犯廢棄物清理法第46條第4款前段之非法
    清理廢棄物罪。
三、爰以行為人之責任為基礎，審酌被告前無任何科刑紀錄，有
    臺灣高等法院被告前案紀錄表1份在卷可稽，素行尚可，因
    不熟悉法令，為貪圖便利，而未依規定清理廢棄物之犯罪動
    機、手段及所幸並未造成汙染環境之程度，暨其於審理中自
    述其為高中畢業之教育程度、月收入3、4萬元之經濟狀況及
    犯後坦承犯行之態度等一切情狀，量處如主文所示之刑。
四、末查，被告未曾受有期徒刑以上刑之宣告，有臺灣高等法院
    被告前案紀錄表1份附卷可稽，因偶干法禁，犯後坦承犯行
    ，並已將廢棄物回收處理完畢，頗具悔意，且犯罪情節尚屬
    輕微，經此科刑判決之教訓，應知警惕而無再犯之虞，是認
    本件刑之宣告，以暫不執行為適當，爰併宣告緩刑2年，以
    啟自新。
五、沒收
(一)按犯罪所得，屬於犯罪行為人者，沒收之。但有特別規定者
    ，依其規定。前二項之沒收，於全部或一部不能沒收或不宜
    執行沒收時，追徵其價額，刑法第38條之1第1項、第3項分
    別定有明文。查被告藉由上揭廢棄物清除之方式獲利700元
    ，業據被告於偵查中及本院審理中供明在卷，該犯罪所得雖
    未扣案，仍應依前揭規定，併予宣告沒收，及於全部或一部
    不能沒收或不宜執行沒收時，追徵其價額。
(二)供犯罪所用、犯罪預備之物或犯罪所生之物，屬於犯罪行為
    人者，得沒收之。但有特別規定者，依其規定；又宣告前二
    條之沒收或追徵，有過苛之虞、欠缺刑法上之重要性、犯罪
    所得價值低微，或為維持受宣告人生活條件之必要者，得不
    宣告沒收，刑法第38條第2項、第38條之2第2項分別定有明
    文。被告用以載運前揭廢棄物之車牌號碼000-0000號自用小
    貨車，雖為被告所有，然其價值非微，且被告供稱僅係平常
    工作使用，尚非專供非法清除載運廢棄物所用，被告因本件
    已受前揭有期徒刑1年之宣告，並沒收其犯罪所得700元，本
    院認若再就前揭自用小客車予以宣告沒收，顯有過苛之虞，
    爰不予宣告沒收，併予敘明。
據上論斷，應依刑事訴訟法第273條之1第1項、第299條第1項前
段，廢棄物清理法第46條第4款前段，刑法第11條前段、第74條
第1項第1款、第38條之1第1項前段、第3項，決如主文。
本案經檢察官郭欣怡提起公訴；檢察官劉憲英到庭執行職務。
中　　華　　民　　國　　110 　年　　10　　月　　15　　日
                  刑事第三庭  法  官 劉芝毓
以上正本證明與原本無異。
如不服本判決應於收受送達後20日內向本院提出上訴書狀，並應
敘述具體理由；其未敘述上訴理由者，應於上訴期間屆滿後二十
日內向本院補提理由書(均須按他造當事人之人數附繕本)「切勿
逕送上級法院」。
　　　　　　　　　　　        書記官 蕭亦倫
中　　華　　民　　國　　110 　年　　10　　月　　15　　日
附錄本案論罪科刑法條：
廢棄物清理法第46條
有下列情形之一者，處 1 年以上 5 年以下有期徒刑，得併科新
臺幣 1 千 5 百萬元以下罰金：
一、任意棄置有害事業廢棄物。
二、事業負責人或相關人員未依本法規定之方式貯存、清除、處
    理或再利用廢棄物，致污染環境。
三、未經主管機關許可，提供土地回填、堆置廢棄物。
四、未依第 41 條第 1 項規定領有廢棄物清除、處理許可文件
    ，從事廢棄物貯存、清除、處理，或未依廢棄物清除、處理
    許可文件內容貯存、清除、處理廢棄物。
五、執行機關之人員委託未取得許可文件之業者，清除、處理一
    般廢棄物者；或明知受託人非法清除、處理而仍委託。
六、公民營廢棄物處理機構負責人或相關人員、或執行機關之人
    員未處理廢棄物，開具虛偽證明。